【裁判字號】    95,交聲,236
【裁判日期】    950831
【裁判案由】    聲明異議
【裁判全文】
臺灣彰化地方法院交通事件裁定  九十五年度交聲字第二三六號
原處分機關  交通部公路總局臺中區監理所彰化監理站
異  議  人
即受處分人  甲○○
上列受處分人因違反道路交通管理處罰條例案件，對於交通部公
路總局臺中區監理所彰化監理站九十五年三月八日所為之處分（
彰監四字第裁六四─Ｉ00000000號），聲明異議，本院
裁定如下：
    主  文
異議駁回。
    理  由
一、原處分機關係以：本件係彰化縣察局保安警察隊於民國九十
    五年二月三日以彰警交字第Ｉ00000000號違規通知
    單，當場舉發駕駛人即異議人甲○○駕駛車牌號碼ＩＨ─四
    五八號營業大貨車，於九十五年二月三日中午十二時五十二
    分許，在彰化縣和美鎮○○路六六號「汽車駕駛人行駛中撥
    接使用行動電話」違規，爰依道路交通管理處罰條例第三十
    一條之一第一項規定，處罰異議人新臺幣三千元等語。異議
    人即受處分人甲○○則以：伊於駕車時並未撥接使用行動電
    話云云而提出異議。
二、按汽車駕駛人於行駛道路時，使用手持式行動電話進行撥接
    或通話者，處駕駛人新臺幣三千元罰鍰，道路交通管理處罰
    條例第三十一條之一第一項定有明文。
三、經查：（一）異議人於本院訊問時坦認伊有於九十五年二月
    三日中午十二時五十二分許，駕駛車牌號碼ＩＨ─四五八號
    營業大貨車，行經彰化縣和美鎮○○路、西美路口為警舉發
    一情。（二）又證人即舉發員警李忠成於本院訊問時到庭具
    結證稱：「（問：舉發情形為何？）我們執行中午十二點到
    二點和美地區的巡邏勤務，到了異議人違規駕駛的地點是在
    西美路及和港路路口，我們當時是開巡邏車，駕駛的員警是
    劉俊卿，我坐在副駕駛座，當時我們的車子是與異議人的車
    子是對向，都是屬於路口的第一輛車，我親眼看到異議人拿
    著手機靠在耳邊，而且嘴巴有在動，約說了十幾秒，後來巡
    邏車迴轉到異議人車旁，異議人還在講．．．異議人的窗戶
    是開著的，我們開到異議人旁邊，異議人有發現我們，但是
    還是繼續講手機，我們二個員警告訴異議人已經違規要舉發
    ，我們二個警員都有親眼看到異議人講手機」等語綦詳，並
    有當時亦在場目睹上情之員警劉俊卿製作之報告書一份在卷
    可佐。（三）雖依異議人所提出之0000000000號
    行動電話通聯紀錄，於九十五年二月三日上午十時三十分許
    至同日中午十二時五十九分許之期間內並無通話紀錄，有前
    開通聯紀錄一份在卷可稽，惟除異議人所述外，尚乏證據足
    認異議人於為警舉發時係使用前開0000000000行
    動電話，是異議人提出之前揭通聯紀錄，自難作為異議人於
    為警舉發時並無使用行動電話之有利事證。（四）而交通警
    察製單舉發違反道路交通管理處罰條例所列之違規事實，本
    質上為行政處分，係公務員基於職務上之權力，依法就特定
    之具體事件所為之具公法上效果之單方面行政行為，基於公
    務員為公法上行為具有公信力之原則，該行政行為本可被推
    定為真正；且異議人上開違規事實，業據證人李忠成員警於
    本院訊問時到庭結證明確，並經當時在場之員警劉俊卿以報
    告書敘明在卷，且依本案卷證並無任何積極證據足以證明舉
    發員警所為之舉發有何不當或違法之處，異議人辯稱：伊於
    上揭時、地駕車時，並未違規撥接使用行動電話云云，尚無
    可採。（五）綜上所陳，異議人有於前開遭舉發之時、地，
    於駕車行駛道路時，使用手持式行動電話進行通話之違規行
    為，堪以認定。從而，原處分機關依道路交通管理處罰條例
    第三十一條之一第一項規定，裁處異議人即汽車駕駛人新臺
    幣三千元，合無不當。本件異議為無理由，應予駁回。
據上論斷，應依道路交通案件處理辦法第十九條，裁定如主文。
中    華    民    國  九十五  年    八    月  三十一  日
                  交通法庭      法  官  李雅俐
以上正本證明與原本無異。
如不服本裁定，應於裁定送達後五日內向本院提出抗告狀（須附
繕本）。
中    華    民    國  九十五  年    八    月  三十一  日
                                書記官  陳秀娟


司法院資訊處製作；財團法人民間司法改革基金會備份。
